臺灣桃園地方法院刑事裁定　　　　　　 110年度聲字第3568號
聲　請　人
即　被　告　徐誠慶



選任辯護人　吳政緯律師
上列聲請人因違反毒品危害防制條例案件，聲請交付錄音光碟，
本院裁定如下：
    主  文
聲請駁回。
    理  由
一、聲請意旨略以：聲請人即被告（下稱聲請人）徐誠慶前經本
    院以民國108 年度上訴字第1726號判決判處罪刑確定，現將
    提起再審，需聲請調閱另案相關被告張尚宇（即臺灣高等法
    院105 年度上訴字第234 號）、柯鈞嚴（即本院105 年度重
    訴字第10號）案件中其等之警詢、偵訊及歷審（含聲押）法
    庭錄音檔等語。
二、按當事人及依法得聲請閱覽卷宗之人，因主張或維護其法律
    上利益，得於開庭翌日起至裁判確定後6 個月內，繳納費用
    聲請法院許可交付法庭錄音或錄影內容，但經法院判處死刑
    、無期徒刑或10年以上有期徒刑之案件，得於裁判確定後2
    年內聲請，聲請時應敘明理由，由法院為許可與否之裁定，
    法院組織法第90條之1 第1 項前段、法庭錄音錄影及其利用
    保存辦法第8 條第1 項分別定有明文。次按刑事訴訟法稱當
    事人者，謂檢察官、自訴人及被告，同法第3 條定有明文；
    又除刑事訴訟法第33條第3 項規範被告之檢閱卷證權外，同
    法第33條第1 項、第38條、第271 條之1 、第429 條之1 、
    第455 條之21、第455 條之42等亦僅規定辯護人、被告或自
    訴人之代理人、告訴代理人為律師者、再審聲請權人、沒收
    程序參與人之代理人、訴訟參與人代理人為律師者有聲請檢
    閱卷宗及證物並抄錄、重製或攝影之權利。
三、經查：本件聲請人徐誠慶因違反毒品危害防制條例案件，經
    本院以106 年度重訴字第58號刑事判決判處有期徒刑17年，
    經不服提起上訴，由臺灣高等法院以108 年度上訴字第1726
    號判決撤銷原判決，改判處有期徒刑7 年8 月，復提起上訴
    ，經最高法院於109 年2 月6 日以109 年度臺上字第298 號
    駁回上訴確定，有臺灣高等法院被告前案案件異動查證作業
    在卷可查，該案亦非經判處死刑、無期徒刑或10年以上有期
    徒刑之案件，依上開規定，聲請人倘為主張或維護其法律上
    利益而聲請法庭錄音光碟，即應於開庭翌日起至裁判確定後
    6 個月內聲請，惟卻遲至110 年10月28日始具狀聲請，有臺
    灣高等法院收文戳章在卷可查，距前開判決確定日已逾6 個
    月，顯逾法定聲請期間。又聲請人雖係108 年度上訴字第17
    26號之被告，然其本件所聲請交付者乃為另案被告張尚宇（
    即臺灣高等法院105 年度上訴字第234 號）、柯鈞嚴（即本
    院105 年度重訴字第10號）案件之警詢、偵訊及歷審（含聲
    押）法庭錄音光碟。惟聲請人並非上開二案之當事人，亦非
    上開2 案之辯護人、被告或自訴人之代理人、具律師資格之
    告訴代理人或訴訟參與人之代理人、再審聲請權人、沒收程
    序參與人之代理人，依前揭說明，即無聲請就上開二案檢閱
    卷宗及證物並抄錄、重製或攝影之權。且聲請人聲請交付柯
    鈞嚴案件之歷審（含聲押）法庭錄音光碟部分，因該案件早
    於105 年8 月19日確定，相關法庭錄音均已依法銷燬等情。
    揆諸前開法律規定及說明，其聲請於法未合，應予駁回。
四、依刑事訴訟法第220條，裁定如主文。
中    華    民    國   110    年    11    月    25    日
                  刑事第五庭    法  官  陳郁融
以上正本證明與原本無異。
如不服本裁定，應於裁定送達後5 日內向本院提出抗告狀。
                                書記官  許哲維
中    華    民    國   110    年    11    月    25    日